臺灣桃園地方法院刑事判決
110年度桃交簡字第1728號
公  訴  人  臺灣桃園地方檢察署檢察官
被      告  鄧惟友



上列被告因過失傷害案件，經檢察官聲請以簡易判決處刑（110
年度調偵字第508號），本院判決如下：
    主  文
鄧惟友犯過失傷害罪，處拘役伍拾玖日，如易科罰金，以新臺幣
壹仟元折算壹日。
    事實及理由
一、本件犯罪事實及證據，除於證據清單欄補充「證人李元斌於
    審理中之證述」、「被告鄧惟友於審理中之供述」、「本院
    勘驗筆錄及附件」及「桃園市政府車輛行車事故鑑定會110
    年11月10日桃交鑑字第1100007726號函附鑑定意見書」外，
    其餘均引用附件檢察官聲請簡易判決處刑書之記載。
二、論罪科刑：
㈠、按駕駛人駕駛汽車，應遵守道路交通標誌、標線、號誌之指
    示；汽車在同向二車道以上之道路，除應依標誌或標線之指
    示行駛外，並應遵守變換車道時，應讓直行車先行，並注意
    安全距離，道路交通安全規則第90條第1項前段及第98條定
    有明文。被告鄧惟友駕駛汽車時應遵守上開規定，而依當時
    之情況，並無不能注意之情事，竟疏未注意因而肇事，致告
    訴人李文彬受有傷害，其顯有過失，而本件事故之發生，係
    因被告上開過失行為所致，與告訴人之受傷間，自具有相當
    因果關係，被告自應負過失傷害之責。又本院當庭勘驗由告
    訴人提出之案發當日裝載於機車上之行車監視器檔案，畫面
    時間0000-00-00 00：15：20時，被告所駕駛之營業用大客
    車右後方第二個車燈即煞車燈亮起，畫面時間0000-00-00 0
    0：15：21時，大客車右後方第一個車燈即方向燈亮起，畫
    面時間0000-00-00 00：15：23至10：15：24時，被告所駕
    駛之營業用大客車車身超過馬路分道線，向右偏，告訴人所
    騎乘之機車位於被告所駕駛之大客車旁，畫面時間0000-00-
    00 00：15：26至10：15：28時，鏡頭發生晃動後靜止；又
    當庭勘驗被告所駕駛之營業用大客車上之行車紀錄器檔案，
    畫面時間10：17：18，顏色黑色、車號0000-00號自小客車
    （下稱A車）出現於畫面上方。告訴人所騎乘之機車位置從A
    車車尾左後方行經至A車左後輪處，且告訴人機車車身由正
    開始些微向左傾；畫面中A車左側前後輪胎皆未停放於白線
    內；依上開勘驗結果可見被告所駕駛之大客車確有顯示方向
    燈及煞車燈，而A車停放之位置已超出白線範圍內占用部分
    車道，致告訴人無法往右行駛閃避，顯見A車停放位置已影
    響後方來車之行車安全，就本件交通事故之發生亦有過失，
    且經本院囑託桃園市政府車輛行車事故鑑定會鑑定本案車禍
    之肇事責任，鑑定結果亦同上認定，有上開桃園市政府車輛
    行車事故鑑定會函附鑑定意見書在卷可稽，是被告於本案之
    駕駛行為並未具有全部肇責，惟此僅係能否減免被告民事賠
    償責任及作為被告量刑審酌之問題，被告尚難因此而得解免
    其過失刑責，併予敘明。綜上，本案事證明確，被告上開犯
    行，洵堪認定，應依法論科。
㈡、至鑑定意見書雖載告訴人駕駛普通重型機車行經行車管制號
    誌正常運作交岔路口前，未充分注意車前狀況自行控車失當
    倒地滑行，為肇事次因等意見，惟查，依上開勘驗結果，被
    告雖有顯示方向燈，然由告訴人之視角所示，在被告顯示方
    向燈時，告訴人騎乘機車之位置已靠近被告駕駛之大客車右
    後方車尾，之後告訴人往前騎乘即已在大客車旁，隨即告訴
    人即倒地滑行，中間僅間隔至多5秒時間，又告訴人於警詢
    中稱：我從桃園市政府出發要返回敬三街住處，行駛永安路
    直行往大興西路方向，我看到被告與我同向行駛在永安路內
    側車道，在我左前方，當時被告還沒打方向燈，車頭已經往
    右偏，右前車角已經駛入外側車道，我不清楚對方動向，所
    以我有減速，直到我快要通過被告車子時，我剛想加速通過
    ，對方突然往右切，右切時才打了方向燈，我發現立即煞車
    ，但還是來不及，接著我左側車身遭到碰撞後人車倒地等語
    ，則告訴人已見被告行駛在左前方之大客車並因而減慢車速
    行駛，另A車停放超出禁止臨時停車線範圍內而占用部分車
    道，亦影響告訴人之用路權利，是難認告訴人在此情形下有
    何未注意車前狀況而就本案車禍發生具有過失肇責。
㈢、核被告所為，係犯刑法第284條前段之過失傷害罪。
㈣、被告於肇事後留在現場，並於有偵查犯罪權限之機關或公務
    員知悉本件犯罪人前，即員警前往現場處理時，當場承認其
    為肇事人，有桃園市政府警察局桃園分局桃園交通中隊道路
    交通事故肇事人自首情形紀錄表1份在卷可參（見偵字卷第3
    7頁），符合刑法第62條前段自首之規定，爰依法減輕其刑
    。
㈤、爰以行為人之責任為基礎，審酌被告本應遵守行車規定，謹
    慎駕駛車輛以維護自身及其他用路人之安全，竟疏未注意而
    肇生本件車禍之過失程度，並致告訴人受有如聲請簡易判決
    處刑所載傷勢，實屬不該，並考量被告犯後坦承過失行為之
    態度，迄未能與告訴人達成和解，兼衡被告於警詢自陳國中
    畢業之智識程度、家庭經濟狀況勉持、工作收入等一切情狀
    ，量處如主文所示之刑，並諭知易科罰金之折算標準。
六、據上論斷，應依刑事訴訟法第449條第1項前段、第3項、第4
    54條第2項，逕以簡易判決處刑如主文。
七、如不服本判決，得於收受判決書送達後20日內，以書狀敘述
    理由（須附繕本），經本庭向本院管轄第二審之合議庭提起
    上訴。　
中　　華　　民　　國　　111 　年　　5 　　月　　10　　日
                  刑事第八庭    法　官　郭書綺
以上正本證明與原本無異。
如不服本判決，應於判決送達後20日內向本院提出上訴狀（應附
繕本）。
　　　　　　　　　　　　　　　  書記官　蔡忠晏　　　　　
中　　華　　民　　國　　111 　年　　5 　　月　　10　　日
附錄本案論罪法條全文：
刑法第284條
因過失傷害人者，處1年以下有期徒刑、拘役或10萬元以下罰金
；致重傷者，處3年以下有期徒刑、拘役或30萬元以下罰金。
附件：
臺灣桃園地方檢察署檢察官聲請簡易判決處刑書　
                                    110年度調偵字第508號
　　被　　　告　鄧惟友　男　46歲（民國00年0月00日生）
　　　　　　　　　　　　住○○市○○區○○路000號
　　　　　　　　　　　　居桃園市○○區○○○路00號2樓
　　　　　　　　　　　　國民身分證統一編號：Z000000000號
上列被告因過失傷害案件，業經偵查終結，認為宜聲請以簡易判
決處刑，茲將犯罪事實及證據並所犯法條分敘如下：
　　　　犯罪事實
一、鄧惟友係桃園汽車客運股份有限公司之員工，以駕駛營業用
    大客車為業，於民國109年4月15日上午10時18分許，駕駛車
    牌000-00號營業用大客車，由桃園市桃園區永安路往大興西
    路方向行駛，行經永安路與永順街口之際，原應注意變換車
    道時，應讓直行車先行，並注意安全距離，而當時無不能注
    意之情事，竟貿然自內車道右切至外車道，適有李文斌騎乘
    車牌號碼000-0000號普通重型機車自右後方駛來，為了閃避
    而緊急煞車，致重心不穩而人車倒地，受有骶骨閉鎖性骨折
    、下背和骨盆挫傷等傷害。
二、案經李文斌訴由桃園市政府警察局桃園分局報告偵辦。
　　　　證據並所犯法條
一、證據清單：
　㈠被告鄧惟友之自白。
　㈡告訴人李文斌之指訴。
　㈢敏盛綜合醫院診斷證明書。
　㈣道路交通事故現場圖、道路交通事故調查報告表㈠、㈡、現場
    照片、路口監視器錄影翻拍照片。
二、核被告所為，係犯刑法第284條前段過失傷害罪嫌。
三、依刑事訴訟法第451條第1項聲請逕以簡易判決處刑。
　　此　　致
臺灣桃園地方法院
中　　華　　民　　國　 110　　年　　6 　　月　　18　　日
　　　　　　　　　　　　　檢　察　官　王碩志
本件證明與原本無異　　　　　　　　　　　　　　　　　　　
中　　華　　民　　國 　110 　 年 　 7　   月    13    日
                          書  記  官  姚柏璋
附記事項：
本件係依刑事訴訟法簡易程序辦理，法院簡易庭得不傳喚被告、
輔佐人、告訴人、告發人等出庭即以簡易判決處刑；被告、被害
人、告訴人等對告訴乃論案件如已達成民事和解而要撤回告訴或
對非告訴乃論案件認有受傳喚到庭陳述意見之必要時，請即另以
書狀向簡易法庭陳述或請求傳訊。
參考法條：刑法第284條
中華民國刑法第284條
因過失傷害人者，處 1 年以下有期徒刑、拘役或 10 萬元以下
罰金；致重傷者，處 3 年以下有期徒刑、拘役或 30 萬元以下
罰金。